【裁判字號】    99,審易,75
【裁判日期】    990331
【裁判案由】    違反毒品危害防制條例
【裁判全文】
臺灣新竹地方法院宣示判決筆錄          99年度審易字第75號
公  訴  人  臺灣新竹地方法院檢察署檢察官
被      告  乙○○
指定辯護人  本院公設辯護人  甲○○
上列被告因違反毒品危害防制條例一案，經檢察官提起公訴（99
年度毒偵字第51號）後，聲請本院改依協商程序而為判決，於中
華民國99年3 月31日下午4 時在本院刑事第十一法庭宣示判決，
出席職員如下：
                                      審判長法官  馮俊郎
                                          書記官  蕭汝芳
                                          通  譯  楊德光
法官起立朗讀判決主文、犯罪事實要旨、處罰條文，及告以上訴
限制、期間並提出上訴狀之法院，且諭知記載其內容：
一、主  文：
    乙○○施用第二級毒品，處有期徒刑壹年。
二、犯罪事實要旨：
（一）乙○○前於民國87年6 月間，因施用毒品案件，經本院於
      87年6 月22日，以87年度毒聲字第105 號裁定送觀察、勒
      戒，並於87年7 月7 日入所執行觀察勒戒後，因認無繼續
      施用毒品傾向，於87年7 月23日出所執行完畢，嗣經臺灣
      新竹地方法院檢察署檢察官於87年7 月23日，以87年度偵
      字第3433號為不起訴處分確定。
（二）乙○○不知警惕，又於87年9 月間，因施用毒品案件，經
      本院於87年9 月21日，以87年度毒聲字第667 號裁定送觀
      察、勒戒，於87年9 月21日入所執行觀察勒戒後，因認有
      繼續施用毒品傾向，再經本院於87年10月21日，以87年度
      毒聲字第813 號裁定，令入戒治處所施以強制戒治1 年，
      於87年10月31日入所執行強制戒治，嗣其強制戒治執行滿
      3 月後，經戒治處所認無繼續戒治之必要，經本院於88年
      7 月21日，以88年度毒聲字第1359號裁定停止戒治，於88
      年8 月13日因停止其處分之出監，所餘戒治期間付保護管
      束，旋其停止戒治所餘戒治期間於88年10月20日屆滿，因
      期滿未經撤銷，視為強制戒治期滿執行完畢；同時本次非
      法施用第二級毒品犯行，亦經本院於88年3 月1 日，以88
      年度竹北簡字第53號判決，判處有期徒刑4 月，嗣於88年
      3 月29日確定。復經本院於89年4 月6 日，以89年度聲字
      第328 號裁定，免除刑之執行。
（三）乙○○竟不知警惕，又於90年6 月間，因施用毒品案件，
      經本院於90年6 月20日，以90年度毒聲字第1054號裁定，
      令入戒治處所施以強制戒治1 年，於90年6 月20日入所執
      行強制戒治，嗣其強制戒治執行滿3 月後，經戒治處所認
      無繼續戒治之必要，經本院於91年2 月19日，以91年度毒
      聲字第162 號裁定停止戒治，於91年3 月20日因停止其處
      分之出監，所餘戒治期間付保護管束，旋其停止戒治所餘
      戒治期間於91年6 月19日屆滿，因期滿未經撤銷，視為強
      制戒治期滿執行完畢；同時本次非法施用第二級毒品犯行
      ，亦經本院於91年2 月8 日，以91年度竹北簡字第31號判
      決，判處有期徒刑6 月，嗣於91年3 月4 日確定。復與他
      案經定應執行刑為有期徒刑1 年1 月確定後，於91年3 月
      20日入監執行，並於92年4 月11日縮刑期滿執行完畢。
（四）乙○○仍不知警惕，又於93年4 月間，因施用第一級、第
      二級毒品案件，經本院於93年7 月14日，以93年度訴字第
      197 號判決，分別判處有期徒刑10月、9 月，並經定應執
      行刑為有期徒刑1 年6 月，嗣於93年8 月9 日確定。復與
      他案經定應執行刑為有期徒刑2 年7 月後，再與下述（五
      ）之案件接續執行，於93年8 月31日入監執行，嗣於98年
      8 月17日縮短刑期假釋付保護管束出監（假釋保護管束期
      滿日為99年1 月18日）。
（五）乙○○不知悔改，又於93年8 月間，因施用第一級、第二
      級毒品案件，經本院於94年3 月4 日，以94年度訴字第11
      7 號判決，分別判處有期徒刑1 年2 月、1 年，並經定應
      執行刑為有期徒刑2 年，嗣於同日確定。復因減刑條例實
      施，經本院於96年8 月27日，以96年度聲減字第1007號裁
      定，分別減為有期徒刑7 月、6 月，並與他案件經定應執
      行刑為有期徒刑3 年1 月後，再與上述（四）之案件接續
      執行，其執行情形詳如上述（四）部分。
（六）乙○○竟不知悔改，又於98年11月間，因施用第一級、第
      二級毒品案件，經本院於99年3 月1 日，以99年度審訴字
      第37號判決，分別判處有期徒刑1 年2 月、1 年、1 年，
      並經定應執行刑為有期徒刑2 年6 月。
（七）乙○○不知悔改，於前開強制戒治處分執行完畢釋放後，
      「5 年內再犯」施用毒品案件，並經法院判處罪刑確定後
      ，復基於施用第二級毒品甲基安非他命的犯罪意思，於98
      年12月8 日晚上某時許，在其位於新竹縣新埔鎮○○里○○
      鄰○○路○ 段717 巷250 號之住處內，以將甲基安非他命
      置於玻璃球吸食器內，再以火燒烤，吸其煙霧之方式，施
      用第二級毒品甲基安非他命1 次。嗣於98年12月10日下午
      1 時40分許，經臺灣新竹地方法院檢察署觀護人通知前往
      觀護人室執行保護管束程序並依法採尿送驗，結果呈安非
      他命、甲基安非他命陽性反應，始悉上情。
三、處罰條文：
    毒品危害防制條例第10條第2 項，刑法第11條前段。
四、協商判決除有刑事訴訟法第455 條之4 第1 項第1 款於本訊
    問程序終結前，被告撤銷協商合意或檢察官撤回協商聲請者
    ；第2 款被告協商之意思非出於自由意志者；第4 款被告所
    犯之罪非第455 條之2 第1 項所定得以協商判決者；第6 款
    被告有其他較重之裁判上一罪之犯罪事實者；第7 款法院認
    應諭知免刑或免訴、不受理者情形之一，及違反同條第2 項
    「法院應於協商合意範圍內為判決；法院為協商判決所科之
    刑，以宣告緩刑或2 年以下有期徒刑、拘役或罰金為限」之
    規定者外，檢察官與被告均不得上訴。
五、如有前項得上訴之情形，得自收受宣示判決筆錄送達之日起
    10日內，向本院提出上訴書狀，上訴於第二審法院。
中    華    民    國    99    年    3     月    31    日
                    刑事第九庭書  記  官       蕭汝芳
                              審判長法官       馮俊郎
以上筆錄正本係照原本作成。
中    華    民    國    99    年    3     月    31    日
                                  書記官       王思穎
附錄本案處罰實體法條全文：
毒品危害防制條例第10條第2 項：
施用第二級毒品者，處3 年以下有期徒刑。

司法院資訊處製作；財團法人民間司法改革基金會備份。
